【裁判字號】    97,訴,1489
【裁判日期】    970430
【裁判案由】    毒品危害防制條例
【裁判全文】
臺灣臺中地方法院宣示判決筆錄          97年度訴字第1489號
公  訴  人  臺灣臺中地方法院檢察署檢察官
被      告  甲○○
                    國民
                    （現於臺灣臺中監獄臺中分監執行中）
指定辯護人  本院公設辯護人陳秋靜
上列被告因違反毒品危害防制條例案件，經檢察官提起公訴（九
十七年度毒偵字第六四三號），並聲請認罪協商，本院合議庭裁
定由受命法官獨任進行認罪協商程序後，於中華民國九十七年四
月三十日下午四時，在本院刑事第四法庭宣示判決，出席職員如
下：
    法  官  林學晴
    書記官  賴淵瀛
法官起立朗讀判決主文、犯罪事實要旨、處罰條文、附記事項，
及告以上訴限制、期間並提出上訴狀之法院，且諭知記載其內容
：
一、主  文：
    甲○○施用第一級毒品，累犯，處有期徒刑壹年壹月；扣案
    之第一級毒品海洛因壹包（送驗淨重零點貳肆貳公克，驗
    餘淨重零點壹伍陸公克）沒收銷燬之，扣案之注射針筒伍
    支沒收。又施用第二級毒品，累犯，處有期徒刑陸月。應執
    行有期徒刑壹年肆月；扣案之第一級毒品海洛因壹包（送驗
    淨重零點貳肆貳公克，驗餘淨重零點壹伍陸公克），沒
    收銷燬之，扣案之注射針筒伍支沒收。
二、犯罪事實要旨：
    甲○○前因施用毒品案件，經送強制戒治後，於民國九十年
    九月十一日執行完畢釋放出所，刑罰部分則由本院判處有期
    徒刑五月確定。又因施用第二級毒品案件，經本院以九十年
    度易字第四一七號判處有期徒刑七月，嗣經撤回上訴而確定
    。又於上開強制戒治執行完畢釋放後五年內，復因施用第一
    、二級毒品案件，經臺灣高等法院臺中分院以九十三年度上
    訴字第四九五號分別判處有期徒刑一年、八月，並定應執行
    刑為有期徒刑一年六月；再因施用第一、二級毒品案件，經
    本院以九十三年度訴字第一九六七號分別判處有期徒刑十月
    、四月，並定應執行刑為有期徒刑一年，上開二案嗣經法院
    合併定應執行刑為有期徒刑二年五月確定，於九十六年二月
    六日假釋付保護管束期滿未經撤銷，視為執行完畢。嗣又因
    施用第一、二級毒品案件，經本院以九十六年度訴字第二七
    ０九號分別判處有期徒刑一年、五月，並定應執行刑為有期
    徒刑一年二月確定（現正在接受執行中）。詎仍不知悔改，
    復基於施用第一級毒品之犯意，於九十七年一月三日上午十
    一時許，在其位於臺中縣新社鄉○○村○○街○段三一八巷
    十七號住處內，以將第一級毒品海洛因摻水置入針筒內，再
    以針筒注射手臂血管之方式，施用第一級毒品海洛因一次。
    復另基於施用第二級毒品之犯意，於九十七年一月三日下午
    四時五十三分許往前回溯九十六小時內某時點，在不詳處所
    ，以不詳之方式，施用第二級毒品甲基安非他命一次。嗣因
    甲○○另為臺灣臺中地方法院檢察署通緝中，為警於九十七
    年一月三日下午一時十分許，在臺中市○○區○○路一段二
    七一號前逮捕後，徵得甲○○同意前往臺中市○○區○○路
    二段湳子巷九之十一號地下二樓停車場，對其停放在上址之
    車牌號碼三七七０－ＴＹ號自小客車執行搜索時，當場扣得
    第一級毒品海洛因一包（送驗數量淨重０．三二四二公克，
    驗餘數量淨重０．三一五六公克）及其所有供施用第一級毒
    品海洛因所用之注射針筒五支等物，因而查獲上情。
三、處罰條文：
    毒品危害防制條例第十條第一項、第二項。
四、附記事項：
  (一)查被告甲○○因施用第一、二級毒品案件，經臺灣高等法院
    臺中分院以九十三年度上訴字第四九五號分別判處有期徒刑
    一年、八月，並定應執行刑為有期徒刑一年六月；再因施用
    第一、二級毒品案件，經本院以九十三年度訴字第一九六七
    號分別判處有期徒刑十月、四月，並定應執行刑為有期徒刑
    一年，上開二案嗣經法院合併定應執行刑為有期徒刑二年五
    月確定，於九十六年二月六日假釋付保護管束期滿未經撤銷
    ，視為執行完畢等情，有臺灣高等法院被告前案紀錄表及臺
    灣臺中地方法院檢察署刑案資料查註紀錄表各一份附卷可參
    ，其於受徒刑執行完畢後五年以內，故意再犯本件有期徒刑
    以上之罪，均為累犯，應分別依刑法第四十七條第一項之規
    定加重其刑。
  (二)扣案之第一級毒品海洛因一包（送驗數量淨重０．三二四二
    公克，驗餘數量淨重０．三一五六公克），係毒品危害防制
    條例第二條第二項第一款所稱之第一級毒品一節，有行政院
    衛生署草屯療養院草療鑑字第０九七００００四二二號鑑定
    書在卷可稽，應依同條例第十八條第一項前段之規定，沒收
    銷燬之。至扣案之注射針筒五支，係被告所有供施用第一級
    毒品海洛因所用之物，業據被告供承在卷，爰依刑法第三十
    八條第三項、第一項第二款之規定宣告沒收，附此敘明。
五、協商判決除有刑事訴訟法第四百五十五條之四第一項第一款
    於本訊問程序終結前，被告撤銷協商合意或檢察官撤回協商
    聲請者；第二款被告協商之意思非出於自由意志者；第四款
    被告所犯之罪非第四百五十五條之二第一項所定得以聲請協
    商判決者；第六款被告有其他較重之裁判上一罪之犯罪事實
    者；第七款法院認應諭知免刑或免訴、不受理者情形之一，
    及違反同條第二項「法院應於協商合意範圍內為判決；法院
    為協商判決所科之刑，以宣告緩刑或二年以下有期徒刑、拘
    役或罰金為限」之規定者外，不得上訴。
六、如有上開可得上訴情形，得自收受宣示判決筆錄送達之日起
    十日內，向本院提出上訴書狀，上訴於第二審法院。
中    華    民    國    97    年      4    月    30   日
                  臺灣臺中地方法院刑事第四庭
                              書記官   賴淵瀛
                              法  官   林學晴
以上正本證明與原本無異。
上訴書狀如未敘述理由，應於上訴期間屆滿後20日內補提理由書
狀於本院。（應敘述具體理由並附繕本）。
                              書記官   賴淵瀛
中    華    民    國    97    年      4    月    30   日
【附錄本案論罪科刑法條全文】
毒品危害防制條例第十條：
施用第一級毒品者，處六月以上五年以下有期徒刑。
施用第二級毒品者，處三年以下有期徒刑。


司法院資訊處製作；財團法人民間司法改革基金會備份。
